【裁判字號】    97,交上易,343
【裁判日期】    970320
【裁判案由】    過失傷害
【裁判全文】
臺灣高等法院臺中分院刑事判決       97年度交上易字第343號
上  訴  人  臺灣彰化地方法院檢察署檢察官
上  訴  人
即  被  告  甲○○○
上列上訴人因被告過失傷害案件，不服臺灣彰化地方法院96年度
交易字第240號中華民國97年1月14日第一審判決（起訴案號：臺
灣彰化地方法院檢察署96年度調偵字第441號），提起上訴，本
院判決如下：
    主      文
上訴駁回。
    事實及理由
一、本案經本院審理結果，認第一審判決認事用法及量刑均無不
    當（詳見後述），應予維持，並引用第一審判決書記載之事
    實、證據及理由（如附件）。
二、檢察官上訴意旨略稱：被告犯後毫無悔意，迄未賠償告訴人
    所受損害，原審判決量刑過輕云云。上訴人即被告甲○○○
    （下稱被告）上訴意旨略稱：被告所駕機車係直行車，遭告
    訴人乙○○○駕車自後方追撞，被告並無過失云云。
三、經查：
  (一)本件原審判決認定被告甲○○○於民國96年1月12日上午9時
    10分許，騎乘車牌號碼KTL－275號重型機車，在彰化縣鹿港
    鎮○○路322號前，與無駕駛執照而駕駛車號KVJ－902號重
    型機車之告訴人乙○○○發生碰撞，致告訴人乙○○○人車
    倒地，因之受有右側股骨骨折之過失傷害犯行明確，已詳加
    敘明理由，並說明被告肇事後，雖仍留在現場協助告訴人就
    醫並接受員警偵訊，惟始終否認犯行，並無自首犯行，與自
    首要件不符，復審酌被告並無前科，素行良好，其過失行為
    導致告訴人乙○○○受有傷勢非輕之傷害，尚未與告訴人達
    成和解，惟告訴人係無駕駛執照，且亦同有過失而應負肇事
    責任等一切情狀，量處被告拘役40日，認事用法及量刑均屬
    妥適。又被告犯罪時間係在96年4月24日之前，所犯符合中
    華民國九十六年罪犯減刑條例之減刑條件，原審依該減刑條
    例第2條第1項第3款、第9條等規定，減其刑期2分之1，並諭
    知易科罰金之折算標準，核無不合。被告上訴仍執前詞否認
    犯行，自無理由，應予駁回。
  (二)按量刑輕重係屬事實審法院得依職權自由裁量之事項，苟已
    斟酌刑法第57條各款所列情狀而未逾越法定刑度，不得遽指
    為違法（最高法院72年度台上字第6696號、75年度台上字第
    7033號判例要旨參照）；且在同一犯罪事實與情節，如別無
    其他加重或減輕之原因，下級審量定之刑，亦無過重或失輕
    之不當情形，則上級審法院對下級審法院之職權行使，原則
    上應予尊重（最高法院85年度臺上字第2446號裁判意旨參照
    ）。原審之量刑並無失輕之處，已見前述，檢察官之上訴亦
    無理由，應予駁回。
據上論斷，應依刑事訴訟法第368條、第373條，判決如主文。
中    華    民    國    97    年    3     月    20    日
            刑事第七庭    審判長法  官  林  榮  龍
                                法  官  張  惠  立
                                法  官  鄭  永  玉
上列正本證明與原本無異。
不得上訴。
                                書記官    瑞  芳
中    華    民    國    97    年    3     月    20    日


司法院資訊處製作；財團法人民間司法改革基金會備份。
